---
title: "Resultados -> Machine Learning"
author: "Victor Hugo Ovani Marchetti"
date: "23/10/2021"
output:
  word_document: default
  html_document: default
  pdf_document: default
---

```{r setup, include=FALSE}
knitr::opts_chunk$set(echo = TRUE)
setwd("C:/github/predicao-covid")
df <- read.csv(file="MICRODADOS.csv", header=TRUE, sep=";", dec=",", stringsAsFactors=T)
require(stringr)
require(dplyr)
require(tidyr)
require(ggplot2)
require(magrittr)
require(themis)
require(pROC)

#Apenas confirmados
df <- df[df$Classificacao == "Confirmados", ]

# Tratando os dados
df$DataNotificacao <- NULL
df$DataCadastro <- NULL
df$DataDiagnostico <- NULL
df$DataColeta_RT_PCR <- NULL
df$DataColetaTesteRapido <- NULL
df$DataColetaSorologia <- NULL
df$DataColetaSorologiaIGG <- NULL
df$DataEncerramento <- NULL
df$DataColetaSorologiaIGG <- NULL
df$DataObito <- NULL
df$Bairro <- NULL
df$StatusNotificacao <- NULL
df$Municipio <- NULL
df$CriterioConfirmacao <- NULL
df$Classificacao <- NULL
df$TipoTesteRapido <- NULL
df$FaixaEtaria <- NULL

# Separar idade
df <- separate(df, "IdadeNaDataNotificacao", into="IdadeAnos", sep=" ", remove=FALSE)
df$IdadeAnos <- as.numeric(df$IdadeAnos)
df <- arrange(df, desc(IdadeAnos))
df$IdadeNaDataNotificacao <- NULL

df$Evolucao <- gsub("Óbito pelo COVID-19", "Óbito", df$Evolucao)
df$Evolucao <- gsub("Óbito por outras causas", "Óbito", df$Evolucao)
df <- filter(df, df$Evolucao != "-")
df <- filter(df, df$Evolucao != "Ignorado")
df$Evolucao <- as.factor(df$Evolucao)
summary(df)

# Treino e teste
linhas <- sample(1:length(df$Evolucao),length(df$Evolucao)*0.70)
treino <- df[linhas,]
teste <- df[-linhas,]
summary(treino)
treino_down <- recipe(Evolucao~., data=df) %>% 
  themis::step_downsample(Evolucao) %>% 
  prep() %>% 
  juice()
summary(treino_down)

summary(teste)

# Algorítmo
require(randomForest)
rf <- randomForest(x = treino_down[,-29],
             y = treino_down$Evolucao ,
             xtest = teste[,-1],
             ytest = teste$Evolucao,
             ntree = 1000,
             ntry = 10,
             Replace = T,
             nodesize = -10,
             maxnode = 15,
             keep.forest = T,
)


```
O estudo abaixo utilizou os dados do governo do estado do Espírito Santo para prever, dentre os pacientes que testaram positivo para Covid-19, quais evoluiram para óbito, pela doença ou por outras causas.

```{r cars}
summary(cars)
```

## Matriz de confusão do estudo

```{r matrizdeconfusao, echo=FALSE}
print(rf)
```

## Curva ROC

```{r roc, echo=FALSE}
?roc
```

## Variáveis preiditivas mais importantes.

```{r pressure, echo=FALSE, fig.height = 15}
varImpPlot(rf)
```

## Relação erros/arvores

```{r errosarvores, echo=FALSE}
plot(rf)
```

Note that the `echo = FALSE` parameter was added to the code chunk to prevent printing of the R code that generated the plot.
